臺灣宜蘭地方法院刑事裁定　　　　　　　 93年度聲再字第4號
　　聲　請　人
　　即　被　告　甲○○
上列聲請人因誣告案件，對於本院中華民國九十三年六月三十日
第二審確定判決（九十三年度簡上字第一四號）聲請再審理，本
院裁定如下：
    主  文
再審之聲請駁回。
    理  由
一、按不得上訴於第三審法院之案件，其經第二審確定之有罪判
    決，如就足生影響於判決之重要證據漏未審酌者，得為受判
    決人之利益，聲請再審，刑事訴訟法第四百二十一條固定有
    明文。然本條所規定者須為足生影響於判決之重要證據，未
    經原確定判決審酌者，始足當之。且所謂漏未審酌之證據，
    係指該證據在前審審判當時己有發見，而為調查注意所不及
    者而言。倘聲請人所主張上述事實及所提出之證據資料，業
    經原確定判決審理時予以審酌，並於判決理由內敘明其採捨
    之理由，或原確定判決雖未予敘明，然該主張及證據與認定
    犯罪事實並無關聯，非屬足生影響於判決之重要證據者，均
    不得據以聲請再審。
二、聲請再審意旨略以：(一)原確定判決因未向宜蘭縣政府環保局
    查證於當場開立限期改善通知單時，證人盧秀鳳當時是否有
    供機車行照，及上開通知單上之機車行照之原發照日期八十
    四年七月依何資料而記載上去，即逕行推斷當時證人盧秀鳳
    持有該車之行照，認事用法均有違誤，且有上開重要證據漏
    未審酌，此其一。(二)原確定判決未向宜蘭監理站查證明明機
    車行照正本仍在被告即聲請人手中，為何證人盧秀鳳會有另
    持有補發之機車行照，此其二。(三)原確定判決未向明台保險
    公司查證本件機車強制汽車責任保險之申請資料，何時申請
    投保，是否以第二項謊報遺失而申請補發之機車行照去冒稱
    被告名義投保，此其三。(四)原確定判決未向花蓮區中小企業
    銀行宜蘭分行查證，告訴人李明政稱被告即聲請人之夫曹啟
    華因債務關係以被告名義所開立之支票二紙（面額分別為十
    萬元，及二十萬元，發票人係被告，交給李明政），提示人
    究為何人，是否為告訴人李明政、盧秀鳳夫婦，此其四。原
    確定判決既有上開諸多重要證據漏未審酌，足生影響原確定
    判決，爰依刑事訴訟法第四二一條規定，聲請准予再審，以
    保權益等語。
三、經查：聲請人提出之宜蘭縣政府環境保護局（以下稱環保局
    ）九十三年年七月二十九日環二字第0930013186號函，係原
    審於九十三年六月三十日判決後，聲請人始向環保局查詢經
    函覆之文件，並非原審判決時即存在之證據資料；而聲請人
    另指摘原確定判決未向宜蘭監理站、未向明台保險公司及花
    蓮區中小企業銀行宜蘭分行查詢上揭事項，而認原確定判決
    有就足生影響於判決之重要證據漏未審酌者之情形，然聲請
    人指摘上揭事項，與環保局上揭函既均非原審判決時即存在
    之證據資料，從而，原確定判決，依卷內資料以(一)告訴人李
    明政於警訊、偵查及審理中之指述；(二)證人林湘鏗、許美珍
    、楊國華、盧秀鳳於審理時之證詞；(三)宜蘭縣警察局車輛遺
    失電腦輸入單；(四)被告即聲請人自承機車係於八十五年間即
    已失竊供述等證據資料，而認定被告即聲請人所犯刑法第一
    百七十一條第一項之未指定犯人誣告罪，自無違誤。聲請人
    徒以原審審判當時不存在之證據資料，指摘原確定判決有重
    要證據漏未勘酌之情形，其再審之聲請，自非有據。本件再
    審之聲請為無理由，應予駁回。
據上論斷，應依刑事訴訟法第四百三十四條第一項，裁定如主文
。
中　　華　　民　　國　　94　　年　　1 　　月　　30　　日
                         臺灣宜蘭地方法院刑事第三庭
                             審判長法  官  黃  永  勝
                                   法  官  陳  嘉  年
                                   法  官  林  楨  森
以上正本證明與原本無異。
如不服本裁定，應於裁定送達後三日內，向本院提出抗告狀。 (
應附繕本)
                                   書記官  謝  佩  欣
中　　華　　民　　國　　94　　年　　2 　　月　　2 　　日
